臺灣彰化地方法院刑事判決　　　　　　　　　　　　　九十一年度易字第三四九號
　　公　訴　人　臺灣彰化地方法院檢察署檢察官
　　被　　　告　丁○○
右列被告因竊盜案件，經檢察官提起公訴（九十年度偵字第七九五五、八一三九號）
及移送併案審理（九十一年度偵字第八六九號），本院判決如左：
        主  文
丁○○共同連續攜帶兇器竊盜，累犯，處有期徒刑拾月。扣案之Ｔ型萬能開鎖器壹支
及未扣案之梅花板手壹支均沒收之。
        事  實
一、丁○○前曾於民國八十五年四月二十三日、八十五年十月一日，因違反麻醉藥品
    管理條例案件，分別經本院判處有期徒刑六月、七月確定，入監執行後，經假釋
    付保護管束，嗣於八十六年十一月三日，復因違反麻醉藥品管理條例案件，經本
    院判處有期徒刑八月確定，乃撤銷上開假釋，入監執行後合併於八十七年九月九
    日執行完畢，仍不知警惕；竟另行與已成年之丙○○（所涉竊盜犯行，另由臺灣
  彰化地方法院檢察署檢察官偵查）二人，共同基於為自己不法所有意圖之概括犯
    意聯絡：（一）先於九十年十月十八日下午十時許，在彰化縣線東路附近，因見
    不詳姓名之人所持有停放該處之車牌號碼ＰＡ─三一三一號自小客車（該車係戊○○所有，於九十年十月十四日下午二時許，在彰化縣和美鎮○○路九九號旁空
    地失竊）車門未鎖，乃由丙○○在旁把風，丁○○則持所有之金屬材質、有相當
    重量，且底端尖銳，客觀上足以傷人而可供兇器使用之Ｔ型萬能開鎖器一支及梅
    花板手一支（上開梅花板手一支未扣案）進入車內，原擬拆解竊取該車之座椅，
    惟因無法將座椅拆卸，復見該車儀表板上有不詳姓名之人所有、足供兇器使用之
    金屬製Ｌ型開鎖器一支，竟以上開Ｌ型開鎖器發動該車引擎駕駛離去之方式，竊
    取上開車輛一部（該車內除有上開不詳姓名之人所有之Ｌ型開鎖器一支外，並有
    甲○○所有之小珠串製之背包一個及鑲有假寶石之項鍊一條等物）；（二）復於
    九十年十一月十四日上午六時許（起訴書誤載為下午十一時許），在彰化縣和美
    鎮○○路一五八巷二十七號前，由丁○○在旁把風，丙○○則持客觀上足供兇器
    使用之扳手一支（未扣案，何人所有不明），連續竊得洪木源所有停放該處之車
    牌號碼ＱＫ─五四五三號（起訴書誤載為ＱＫ─五三四五號）自小客車一部。嗣
    先於九十年十一月二十三日下午五時許，為警在其彰化縣鹿港鎮○○里○○路○
    段三九二號住處查獲，經警詢問告稱：「有人說你和丙○○偷車，是不是？」，
    丁○○始自白坦認有竊取車牌號碼ＱＫ─五四五三號自小客車之犯行，並起出其
    所有用以竊盜車牌號碼ＰＡ─三一三一號自小客車之Ｔ型萬能開鎖器一支及原置
    放在上開車內、不詳姓名之人所有之Ｌ型開鎖器一支扣案；又因甲○○於九十年
    十一月三十日上午十一時十分許，在彰化縣鹿港鎮○○路○段三九二號前，發現
    不知情之周素玉持有其失竊之小珠串製之背包一個及鑲有假寶石之項鍊一條，經
    報警處理後，周素玉稱係其夫丁○○交付，而查獲丁○○竊取上開背包一個及項
    鍊一條之犯行，並起出上開背包一個及項鍊一條（前開物品業經甲○○領回）；
    再於九十年十二月六日下午六時許，丙○○因毒品案件為警在彰化縣鹿港鎮頭崙
    里頭崙巷九號前查獲後，於警訊坦認與丁○○共同竊取車牌號碼ＰＡ─三一三一
    號自小客車而查獲。
二、案經彰化縣警察局彰化分局、和美分局報請臺灣彰化地方法院檢察署檢察官偵查
    起訴暨彰化縣警察局鹿港分局報請臺灣彰化地方法院檢察署檢察官偵查後移送併
    案審理。
        理  由
一、訊據被告丁○○坦認有竊取車牌號碼ＰＡ─三一三一號自小客車（內有上開不詳
    姓名之人所有之Ｌ型開鎖器一支、甲○○所有之小珠串製之背包一個及鑲有假寶
    石之項鍊一條等物）之竊盜犯行，然矢口否認參與竊取車牌號碼ＱＫ─五四五三
    號自小客車一情，辯稱：伊開車載丙○○途經彰化縣和美鎮○○路一五八巷二十
    七號前，丙○○叫伊停車後就拿板手下車，當時伊不知丙○○要偷車，過了約三
    分鐘，丙○○在伊車後按車牌號碼ＱＫ─五四五三號車輛之喇叭，伊才知道丙○○偷車，伊便自行開車回家云云。惟查：（一）被告於九十年十一月二十三日警
    訊筆錄供承：『車子是由「瑞宗」下手竊取的，我只在旁邊看他偷車，因為是由
    我開自己的車子載他，他選定目標後便叫我停車，他再下車竊車。．．．（問：
    警方於九十年十一月二十三日十時二十分，於彰化市○○○路一四七號前尋獲自
    小客車ＱＫ─五四五三、國瑞、藍色、框式一九九四年份一四八六ＣＣ引擎號碼
    五Ｋ0000000號，是否為你與丙○○一同竊取之車？）是的沒錯』等語明
    確，又被告於九十年十一月二十四日偵訊時並供稱：伊載丙○○時，丙○○有帶
    一支板手，放在上衣口袋內等語，並當庭明確繪製上開板手之形狀，有前開偵訊
    筆錄一份及被告當庭所繪之板手樣式一張在卷可稽。衡以被告於丙○○下車後，
    並未隨即離去，其得以清楚描繪丙○○攜帶下車竊取車輛之板手樣式，且於丙○○竊車之際全程在旁，迨丙○○竊得車輛按鳴該車喇叭後，始駕車離去，難認被
    告無在旁把風之意，被告警訊之供述應為可採，其於本院所辯，顯係事後卸責之
    詞，無可採信。（二）此外，復有證人丙○○、戊○○、乙○○（車牌號碼ＰＡ
    ─三一三一號自小客車失竊之報案人）、甲○○、己○○（為被害人洪木源之妻
    ）、周素玉等人之證述、彰化縣警察局車輛尋獲電腦輸入單、查詢車輛認可資料
    各一件、贓物認領保管單二張及照片七幀在卷可憑，並有扣案之被告所有、供以
    竊取車牌號碼ＰＡ─三一三一號自小客車之Ｔ型萬能開鎖器一支及不詳姓名之人
    所有、置放在車牌號碼ＰＡ─三一三一號車輛內之Ｌ型開鎖器一支扣案可佐，本
    件事證明確，被告犯行洵堪認定。
二、核被告所為，係犯刑法第三百二十一條第一項第三款之攜帶兇器竊盜罪。公訴人
    認被告係犯刑法第三百二十條第一項之普通竊盜罪，容有未洽，起訴法條應予變
    更。又公訴人起訴書雖未敘及被告竊取車牌號碼ＰＡ─三一三一號車輛之竊盜犯
    行，惟上開部分與起訴書所載被告竊取甲○○所有之小珠串製之背包一個及鑲有
    假寶石之項鍊一條之竊盜犯行，係屬同一竊盜行為而為起訴效力所及，本院自應
    併予審判，附此敘明。被告與已成年之丙○○（丙○○係六十三年十月二十七日
    出生，有年籍資料在卷可考）二人間，有犯意聯絡與行為分擔，應論以共同正犯
    。再被告先後二次之犯行，時間緊接，犯罪構成要件相同，顯係基於概括之犯意
    反覆為之，為連續犯，應依連續犯之規定，論以一罪，並加重其刑。另被告前曾
    於八十五年四月二十三日、八十五年十月一日，因違反麻醉藥品管理條例案件，
    分別經本院判處有期徒刑六月、七月確定，入監執行後，經假釋付保護管束，嗣
    於八十六年十一月三日，復因違反麻醉藥品管理條例案件，經本院判處有期徒刑
    八月確定，乃撤銷上開假釋，入監執行後合併於八十七年九月九日執行完畢，有
    臺灣彰化地方法院檢察署刑案資料查註紀錄表及臺灣高等法院全國前案紀錄表各
    一份在卷可考，其於五年以內再犯本件有期徒刑以上之罪，為累犯，應依刑法第
    四十七條之規定，遞加重其刑。爰審酌被告之素行、犯罪之動機、目的係為圖一
    己之私利，與已成年之丙○○共同持客觀上足供兇器使用之Ｔ型、Ｌ型萬能開鎖
    器或板手等物竊盜之手段、所生危害及犯罪後之態度等一切情狀，量處如主文所
    示之刑。
三、扣案之Ｔ型萬能開鎖器一支，係被告所有、供以竊盜之物；又被告竊取ＰＡ─三
    一三一號自小客車時，除持上開扣案之Ｔ型萬能開鎖器一支、不詳姓名之人所有
    之Ｌ型開鎖器一支外，另持有其所有之梅花板手一支竊盜，且上開梅花板手一支
    目前仍置放在其住處等情，業據被告供明在卷，均為被告所有、供犯罪所用之物
    ，爰均依刑法第三十八條第一項第二款規定，併予宣告沒收。至扣案之Ｌ型開鎖
    器一支，被告雖曾以之發動車牌號碼ＰＡ─三一三一號車輛之引擎而供以竊車，
    然被告堅稱該支Ｌ型之開鎖器係伊竊車之前，原即放置在車內之物，並非伊所有
    ；另丙○○持以竊取ＱＫ─五四五三號車輛之板手一支，並未扣案，被告復供稱
    不知係何人所有，且尚乏證據足以證明係被告或丙○○所有之物，爰均不予宣告
    沒收。
據上論斷，應依刑事訴訟法第二百九十九條第一項前段、第三百條，刑法第二十八條
、第五十六條、第三百二十一條第一項第三款、第四十七條、第三十八條第一項第二
款，判決如主文。
本案經檢察官賴志盛到庭執行職務
中      華      民      國    九十一    年      六      月    二十八    日
                                臺灣彰化地方法院刑事第三庭
                                      法      官  李  雅  俐
右正本證明與原本無異。
如不服本判決，應於判決送達後十日內，向本院提出上訴狀（須附繕本）。
告訴人或被害人對於判決如有不服具備理由請求檢察官上訴者，其上訴期間之計算係
以檢察官收受判決正本之日期為準。
                                      法院書記官  莊  何  江
中      華      民      國    九十一    年      七      月     三       日
附錄論罪科刑法條：
刑法第三百二十一條第一項第三款：
犯竊盜罪而有左列情形之一者，處六月以上五年以下有期徒刑：
  三、攜帶兇器而犯之者。
